臺灣高等法院刑事判決　　　　　　　　　　　　　九十一年度上易字第一一一四號
　　上　訴　人
　　即　被　告　乙○○
右上訴人因竊盜案件，不服臺灣板橋地方法院九十年度易字第三二八六號，中華民國
九十一年二月十五日第一審判決（聲請案號：臺灣板橋地方法院檢察署九十年度偵字
第九○六五號，原審改依通常程序審理），提起上訴，本院判決如左：
    主  文
上訴駁回。
乙○○緩刑貳年。
    事實及理由
一、本案經本院審理結果，認第一審以上訴人即被告乙○○犯刑法第三百二十一條第
    一項第三款之攜帶兇器竊盜罪，判處有期徒刑八月，並諭知沒收扣案之大型鐵剪
    一支、斧頭一支及美工刀一支，認事用法及量刑均無不當，應予維持，並引用第
    一審判決書記載之事實、證據及理由。（如附件）
二、被告上訴意旨以：伊雖將塑膠管內之電線取出剪斷而帶走，但該房屋為空屋，內
    有垃圾，電線應非他人所有云云。經查：被告取走電線之房屋內裝有二個電表，
    其一供電地址為臺北縣林口鄉林口村新寮十七號一樓右半邊、電號為○五─七六
    ─二八三七─一二─五號、用電戶名為甲○○，另一供電地址為臺北縣林口鄉林
    口村新寮十七號對面二十公尺，電號為○五─七六─二八四五─一○─三號、用
    電戶名為王清益（按即甲○○之弟），案發時該用電地址房屋內之電線、電表均
    正常使用並有供電，當時被害人甲○○在該屋對面之家中因突然停電而出外查看
    ，即目睹被告正在上開儲藏室中剪電線，直到被告騎車要離開時始上前攔阻等情
    ，業經被害人即證人甲○○於原審調查中結證屬實，並提出電力用戶基本資料二
    紙附卷（以上均參見原審卷三六頁、第四三至四六頁）可憑，且原審向臺灣電力
    公司臺北西區營業處查詢結果，上開二用電戶於本件案發日即九十年五月十三日
    均仍供電中，至同年六月十八日及五月十八日始先後拆表終止供電，此有該營業
    處九十一年一月七日北西費核字第九○一二○七七九號函附卷（參見原審卷第五
    四頁）足憑，核與被害人即證人甲○○所證相符，且系爭被告所取走之電線於案
    發之當時尚在供電之中，被告欲將屋內通電之電線拔出並剪斷，為避免觸電之危
    險，勢必須先行切斷電源後方得為之，足認被告應知其所取走之電線尚為人使用
中，當甚明確，而其所辯該屋已荒廢無人居住云云，實與其行竊電線之犯行並不
    相涉，尚難作為有利被告之佐證。
三、原審認被告罪證明確，審酌被告前有違反麻醉藥品管理條例前科，素行非佳，本
    件竊盜犯罪之動機、行為方式、竊得物品之價值、造成被害人之損害及犯罪後之
    態度等一切情狀，依刑事訴訟法四百五十二條、第二百九十九條第一項前段、第
    三百條，刑法第三百二十一條第一項第三款、第三十八條第一項第二款，量處被
    告有期徒刑八月，並就扣案大型鐵剪、斧頭及美工刀各乙支說明均為被告所有，
    且為其供本件竊盜犯罪所用之物，依刑法第三十八條第一項第二款之規定諭知沒
    收，認事用法及量刑並無違誤及不當，被告仍以前詞提起上訴為無理由，應予駁
    回。惟被告於前案有期徒刑執行完畢後五年內，未曾受有期徒刑以上刑之宣告，
    此有臺灣高等法院檢察署刑案紀錄簡覆表及本院被告全國前案紀錄表附卷可稽，
    且於本院九十一年六月七日審理中供稱：伊國中畢業，有一個小孩，只有兩個月
    大，現以打零工為生，伊很後悔等語，顯見其已有悔悟之情，經此刑之訴追、判
    刑後，應知警惕，信無再犯之虞，又被告此次犯行所造成之危害尚屬輕微，且為
免造成其家庭經濟來源問題，本院認所宣告之刑，以暫不執行為適當，併依法宣
    告緩刑二年，以勵自新。
據上論斷，應依刑事訴訟法第三百七十三條、第三百六十八條、刑法第七十四條第二
款，判決如主文。
本案經檢察官賴俊雄到庭執行職務。
中      華      民      國    九十一    年      六      月    二十一    日
                              臺灣高等法院刑事第二十三庭
                                  審判長法  官  黃  瑞  華
                                        法  官  吳      燦
                                        法  官  雷  雯  華
右正本證明與原本無異。
不得上訴。
                                        書記官  陳  思  云
中      華      民      國    九十一    年      六      月    二十一    日
附錄：本案論罪科刑法條全文
刑法第三百二十一條
  犯竊盜罪而有左列情形之一者，處六月以上五年以下有期徒刑：
    一  於夜間侵入住宅或有人居住之建築物、船艦，或隱匿其內而犯之者。
    二  毀越門扇、牆垣或其他安全設備而犯之者。
    三  攜帶兇器而犯之者。
    四  結夥三人以上而犯之者。
    五  乘火災、水災或其他災害之際而犯之者。
    六  在車站或埠頭而犯之者。
  前項之未遂罰之。
